fi: Koti ja puutarha > Koristeet > Kellojen osat: Kellon etupaneelit; Kellontaulut; Kellon viisarit; Kellon lisäosat; Kellon liikkuvat osat; Kelloheilurit; Kellojen punnukset
sk-SK: Dom a záhrada > Dekorácie > Časti hodín: Rámy hodín; Ciferníky hodín; Hodinové ručičky; Vložky do hodín; Pohyblivé časti hodín; Hodiny s kyvadlom; Hodinové závažia
nl: Huis en tuin > Decoratie > Klokonderdelen: Kloklijsten; Klokwijzerplaten; Klokwijzers; Klokinzetstukken; Klokuurwerken; Klokslingers; Klokgewichten
ru: Дом и сад > Декор > Детали для часов: Безели для часов; Циферблаты для часов; Стрелки для часов; Встраиваемые часовые капсулы; Часовые механизмы; Часовые маятники; Грузы часов
vi: Nhà và vườn > Trang trí > Linh kiện đồng hồ: Gờ lắp mặt kính đồng hồ; Mặt đồng hồ; Kim đồng hồ; Chi tiết đệm đồng hồ; Máy đồng hồ; Quả Lắc Đồng Hồ; Quả Tạ Đồng Hồ
bg-BG: Дом и градина > Декорация > Части за часовници: Безели за часовници; Циферблати на часовници; Стрелките на часовника; Вложки за часовници; Часовникови механизми; Часовникови махала; Тежести за часовници
pt-BR: Casa e jardim > Decoração > Peças de relógios: Molduras de relógio; Mostradores de relógio; Ponteiros do relógio; Inserções de relógio; Mecanismos de relógio; Pêndulos de relógio; Pesos de relógio
cs: Dům a zahrada > Bytové doplňky a dekorace > Hodinové součástky: Hodinové rámečky; Hodinové ciferníky; Hodinové ručičky; Vnitřní části hodin; Hodinové strojky; Hodinová kyvadla; Hodinová závaží
lt-LT: Namai ir sodas > Dekoras > Laikrodžių dalys: Laikrodžių lankeliai; Laikrodžių ciferblatai; Laikrodžių rodyklės; Laikrodžių įdėklai; Laikrodžių mechanizmai; Laikrodžių švytuoklės; Laikrodžių svareliai
ko: 가정/원예 용품 > 실내 장식 > 시계 부품: 시계 베젤; 시계 다이얼; 시계 바늘; 시계 인서트; 시계 무브먼트; 시계 진자; 시계추
ro-RO: Casă și grădină > Decorațiuni > Piese de ceasuri: Fețe de ceas; Cadrane de ceas; Ace de ceas; Inserții de ceas; Mecanisme de ceas; Pendulele de ceas; Greutăți de ceas
ja: ホーム・ガーデン > インテリア・エクステリア > 時計部品: 時計ベゼル; 文字盤; 時計の針; 時計インサート; 時計ムーブメント; 時計の振り子; 時計の重り
it: Casa e giardino > Arredo > Componenti di orologi: Cornici per orologi; Quadranti per orologi; Lancette per orologi; Inserti per orologi; Movimenti per orologi; Pendoli dell'orologio; Pesi per orologi
th: บ้านและสวน > ของประดับตกแต่ง > ชิ้นส่วนนาฬิกา: ขอบนาฬิกา; หน้าปัดนาฬิกา; เข็มนาฬิกา; เม็ดมีดนาฬิกา; ส่วนคลื่อนไหวของนาฬิกา; ลูกตุ้มนาฬิกา; ตุ้มน้ำหนักนาฬิกา
en: Home & Garden > Decor > Clock Parts: Clock Bezels; Clock Dials; Clock Hands; Clock Inserts; Clock Movements; Clock Pendulums; Clock Weights
hr-HR: Dom i vrt > Dekoracije > Dijelovi za satove: Okviri za satove; Brojčanici za satove; Kazaljke sata; Umetci za satove; Mehanizmi sata; Njihala za satove; Utezi za satove
zh-TW: 居家和庭園 > 裝飾用品 > 時鐘零件: 時鐘邊框; 時鐘錶盤; 時鐘指針; 時鐘插件; 時鐘機芯; 時鐘鐘擺; 時鐘砝碼
da: Hjem og have > Indretning > Urdele: Urrammer; Urskiver; Urvisere; Urindsatser; Urbevægelser; Urpenduler; Urvægte
pt-PT: Casa e jardim > Decoração > Peças de relógio: Bisel de relógio; Mostradores de relógio; Ponteiros do relógio; Inserções de relógio; Calibres de relógio; Pêndulos de relógio; Pesos de relógio
es: Casa y jardín > Decoración > Piezas de reloj: Biseles de reloj; Diales de reloj; Manecillas del reloj; Inserciones de reloj; Movimientos del reloj; Péndulos de reloj; Pesas de reloj
de: Heim & Garten > Dekoration > Uhrbauteile: Uhrlünetten; Zifferblätter; Uhrzeiger; Uhreneinsätze; Uhrwerke; Uhrenpendel; Uhrgewichte
pl: Dom i ogród > Ozdoby > Części zegarów: Ramki zegara; Tarcze zegara; Wskazówki zegara; Wkładki zegara; Mechanizmy zegara; Wahadła zegarowe; Ciężarki zegarowe
zh-CN: 家居与园艺 > 装饰 > 钟部件: 时钟边框; 时钟表盘; 时钟指针; 时钟插入件; 时钟机芯; 钟摆; 钟锤
tr: Ev ve Bahçe > Dekor > Saat Parçaları: Saat Çerçeveleri; Saat Kadranları; Akrep-Yelkovan; Saat Ekleri; Saat Hareketleri; Saat Sarkaçları; Saat Ağırlıkları
el: Σπίτι & κήπος > Διακόσμηση > Εξαρτήματα ρολογιών: Διακοσμητικά ρολογιών; Καντράν ρολογιών; Δείκτες ρολογιών; Ενθέματα ρολογιών; Μηχανισμοί ρολογιών; Εκκρεμή ρολογιών; Βαρίδια ρολογιών
hu: Otthon és kert > Dekoráció > Óraalkatrészek: Órakeretek; Óratárcsák; Óramutatók; Órabetétek; Óramozgások; Óraingák; Órasúlyok
nb: Hjem og hage > Dekor > Klokkedeler: Klokkerammer; Urskiver; Urvisere; Urinlegg; Urverk; Klokkependler; Klokkevekter
sv: Hem och trädgård > Dekor > Klockdelar: Klockinfattningar; Urtavlor; Klockvisare; Klockinsatser; Klockrörelser; Klockpendlar; Klockvikter
sl-SI: Dom in vrt > Dekoracija > Deli za ure: Okvirji za ure; Številčnice za ure; Urni kazalci; Vložki za ure; Mehanizmi za ure; Nihala za ure; Uteži za ure
fr: Maison et jardin > Décorations > Pièces d’horloges: Cadres d’horloge; Cadrans d’horloge; Aiguilles d’horloge; Insertions d’horloge; Mouvements d’horloge; Pendules d'horloge; Poids d'horlogerie